Inventaris van het archief van de Nationale Federatie voor de Geestelijke Volksgezondheid (NFGV), 1934-1972
Nationaal Archief, Den Haag
- TAAKUITVOERING, 3.
  - Vertegenwoordiging in andere organisaties, 3.3
    - Notulen van de vergaderingen van het algemene bestuur van de Nederlandse Vereniging voor Maatschappelijk Werk., 1946-1956; 471; 1 omslag
      De Nederlandse Vereniging voor Maatschappelijk Werk was de rechtsvoorganger van de Nationale Raad voor het Maatschappelijk Werk (NRMW).
    - Notulen van de vergaderingen van het Nederlands Comité "United Nations Appeal for Children" (U.N.A.C.).. Met agenda's en bijlagen., 1947-1951; 472; 1 omslag
    - Notulen van de bestuursvergaderingen van de Stichting Revalidatie-Centrum "de Hoogstraat" te Leersum, 473-477
      - 1948-1953, 473; 1 omslag
      - 1954-1955, 474; 1 omslag
      - 1956-1960, 475; 1 omslag
      - 1961-1963, 476; 1 omslag
      - 1964-1967, 477; 1 omslag
    - Stukken betreffende de "Pensioen-Centrale" van maatschappelijk werkers., 1948-1965; 478; 1 omslag
    - Ingekomen en minuten van uitgaande stukken betreffende de Federatie van Instellingen voor de Zorg voor Alcoholisten (FIZA), 1949-1969; 479; 1 omslag
    - Stukken betreffende de contactcommissie NFGV en Nationale Raad voor het maatschappelijk Werk (NRMW)., 1949-1972; 480; 1 omslag
    - Stukken betreffende de Sociaal-Hygiënische Commissie inzake het Alcoholvraagstuk., 1950-1965; 481; 1 pak
    - Ingekomen stukken en minuten van uitgaande stukken betreffende de European League for Mental Hygiene., 1950-1971; 482; 1 pak
    - Correspondentie met het KJF., 1950-1971; 483; 1 omslag
    - Ingekomen en minuten van uitgaande stukken betreffende toetreding van de NFGV en samenstelling van een Nationale Contactcommissie voor Sociale Gezinsbelangen., 1951-1954; 484; 1 omslag
    - Stukken betreffende de Nederlandse Vereniging voor de wetenschappelijke film en televisie., 1951-1971; 485; 1 omslag
    - Notulen van de vergaderingen van de Nationale Contactcommissie voor Gezinsbelangen. Met agenda's en bijlagen., 1952-1958; 486; 1 omslag
    - Notulen van de vergaderingen van de Commissie voor Maatschappelijk Werk van de Nationale Raad van Advies en Bijstand voor het Nationaal Rampenfonds. Met bijlagen., 1953-1954; 487; 1 omslag
    - Statuten en huishoudelijk reglement van de vereniging Nederlands Congres voor Openbare Gezondheidsregeling., 1955; 488; 1 katern
    - Stukken betreffende het Nederlands Comité UNICEF., 1955-1971; 489; 1 omslag
    - Ingekomen en minuten van uitgaande stukken betreffende de National Acadamy of religion and mental health., 1956-1957; 490; 1 omslag
    - Correspondentie met de Raad voor Revalidatie betreffende de samenstelling van commissies., 1956-1957; 491; 1 omslag
    - Notulen van de vergaderingen van de subcommissie financiering revalidatie van de Raad voor Revalidatie. Met agenda's en bijlagen., 1956-1957; 492; 1 omslag
    - Notulen van de vergaderingen van de Raad voor Revalidatie (R.v.R.)., 493-495
      Met agenda's en bijlagen. 3 omslagen
      - 1956-1958, 493
      - 1959-1963, 494
      - 1964-1967, 495
    - Notulen van de vergaderingen van de commissie van bestuur van de Raad voor Revalidatie (R. v. R.). NB. Met agenda's en bijlagen., 496-499; 4 omslagen
      - 1956-1958, 496
      - 1959-1961, 497
      - 1962-1964, 498
      - 1965-1976, 499
    - Stukken betreffende het Amsterdamse comité voor hulp aan Hongaarse vluchtelingen., 1956-1960; 500; 1 pak
      zie ook inv.nr 213
    - Stukken betreffende de commissie Loterijwezen., 1956-1963; 501; 1 pak
      De commissie Loterijwezen ingesteld door Min. van Justitie. NFGV vertegenwoordigd door secretaris J. van Nooij.
    - Ingekomen en minuten van uitgaande stukken betreffende vertegenwoordiging in organisaties op het gebied van de geestelijke volksgezondheid., 1957-1959; 502; 1 omslag
    - Notulen van de vergaderingen van de subcommissie onderwijs van de R. v. R. Met agenda's., 503-505
      De bijlagen werden apart genummerd S.O. 1 - 109 en C.O. 126 - 160. 3 omslagen
      - 1957-1959, 503
      - 1960-1961, 504
      - 1962-1965, 505
    - Bijlagen bij de vergaderingen van de commissie voor onderwijs van de Raad voor Revalidatie. Concept-rapporten en notities. NB. 1 - 58, 506-508; 4 omslagen
      - 1957-1959, 506
      - 1960-1961, 507
      - 1962-1963, 508
      - 1964-1965, 509
    - Notulen van de vergaderingen van het bestuur van de Stichting Nederlands Comité van UNICEF (Kinderfonds der Verenigde Naties)., 1957-1959; 510; 1 omslag
      NFGV zat in het bestuur van de stichting Nederlands Comité
    - Notulen van de vergaderingen van het bestuur van de Stichting Nederlands Comité van UNICEF (Kinderfonds der Verenigde Naties)., 1960-1963; 511; 1 omslag
    - Notulen van de Raad van Afgevaardigden van de NRMW. Met agenda's., 1957-1962; 512; 1 omslag
    - Ingekomen en minuten van uitgaande stukken betreffende de Centrale Raad voor de Volksgezondheid., 1957-1971; 513; 1 omslag
      De Centrale Raad werd in 1957 ingesteld door minister van soc. zaken en volksgezondheid. Het NFGV trad toe als lid van de raad.
    - Stukken betreffende de subcommissie financiering revalidatie van de Raad voor Revalidatie., 1958; 514; 1 omslag
    - Stukken betreffende de Nederlandse Vereniging van bibliothecarissen, sectie voor wetenschappelijke bibliotheken., 1958-1964; 515; 1 omslag
    - Ingekomen en minuten van uitgaand stukken betreffende lidmaatschap voor organisaties., 1958-1966; 516; 1 omslag
    - Stukken betreffende de werkgroep zwakzinnigenzorg van de NRMW., 1958-1968; 517; 1 omslag
    - Stukken betreffende voorlichting, documentatie en publicatie., 1958-1971; 518; 1 omslag
    - Ingekomen en minuten van uitgaande stukken betreffende vertegenwoordiging in organisaties en instellingen., 1958-1971; 519; 1 omslag
    - Correspondentie met de Nationale vereniging "Caritas" (vereniging die voetbaltotogelden verdeelde over aangesloten instellingen)., 1959; 520; 1 omslag
    - Stukken betreffende het comité van instellingen voor overleg inzake sportprijsvragen., 1959-1960; 521; 1 pak
    - Ingekomen stukken van J. de Nooij bestuurslid van de adviescommissie fondsenwervingsacties volksgezondheid. Afschriften. Bevat tevens notulen van de vergaderingen van de adviescommissie., 1960; 522; 1 omslag
      J.K.A. van Nooij, secretaris van de NFGV, zat in deze commissie namens de NFGV.
    - Notulen van de vergaderingen van het algemeen bestuur van de Stichting Nationale Contactcommissie voor Gezinsbelangen. Met agenda's en bijlagen. NB: Zie ook inv. nrs. 225 - 227, 1960-1963; 523-524; 2 omslagen
      - 1960-1961, 523
      - 1962-1963, 524
    - Stukken van de commissie ter voorbereiding van de internationale leergang (zomercursus) voor de wetenschappelijke studie van het alcohol vraagstuk., 1960-1961; 525; 1 omslag
    - Stukken betreffende de stichting de nationale sporttotalisator., 1960-1963; 526; 1 omslag
    - Stukken betreffende de stichting centraal overleg fondsenwervingsacties., 1960-1963; 527; 1 pak
    - Ingekomen en minuten van uitgaande stukken betreffende de Nederlandse Centrale Vereniging ter bevordering van de revalidatie., 1960-1967; 528; 1 omslag
    - Rapporten houdende kwartaaloverzichten van de werkzaamheden en activiteiten van de NRMW., 1960-1968; 529; 1 omslag
    - Ingekomen en minuten van uitgaande stukken betreffende telefonische hulpdiensten., 1960-1972; 530; 1 omslag
    - Stukken betreffende de vereniging van Nederlands Congres voor Openbare Gezondheidsregeling, 1961-1971; 531-534
      - 1961-1964, 531; 1 omslag
      - 1965-1966, 532; 1 omslag
      - 1967-1968, 533; 1 omslag
      - 1969-1971, 534; 1 omslag
    - Stukken betreffende de stichting fondsenwervingsacties volksgezondheid., 1961-1964; 535; 1 omslag
    - Notulen van de vergaderingen van het bestuur van de stichting Nederlands Instituut voor Kinderstudie [NIK]. Met agenda's en bijlagen., 1961-1968; 536-537
      - 1961-1965, 536; 1 omslag
      - 1966-1968, 537; 1 omslag
    - Stukken betreffende de commissie psychische facetten lichamelijk gehandicapten van de Raad voor Revalidatie., 1961-1966; 538; 1 omslag
    - Rapporten en verslagen van de vereniging Nederlands Congres voor Openbare Gezondheidsregeling., 1961-1966; 539; 1 omslag
    - Accountantsrapporten inzake de jaarrekeningen van het KJF., 1961-1966; 540; 1 omslag
    - Stukken betreffende de Centrale Raad voor de Volksgezondheid.[8220], 1961-1969; 541; 1 pak
    - "Vademecum". Instructie voor de Raad van Beheer en de Secties van het KJF houdende richtlijnen voor subsidieverstrekkingen., 1962; 542; 1 katern
    - Correspondentie met stichting 'Centraal archief en inlichtingen bureau inzake maatschappelijk hulpbetoon'., 1962-1963; 543; 1 omslag
    - Ingekomen en minuten van uitgaande stukken betreffende het Amsterdamse comité vluchtelingenhulp., 1962-1964; 544; 1 omslag
    - Staten houdende overzichten van subsidieaanvragen van instellingen., 1962-1964; 545; 1 omslag
    - Ingekomen stukken van de Gezondheidsraad betreffende de commissie inzake schoolgeneeskundige diensten., 1962-1966; 546; 1 omslag
    - Besluitenlijsten Sectie II, III en IV houdende toegekende subsidies aan instellingen., 1962-1971; 547; 1 omslag
    - Stukken betreffende de adviescommissie "Van Den Biesen" van het KJF., 1963-1964; 548; 1 omslag
      KJF: nationaal fonds ter bevordering van het maatschappelijk werk.
    - Ingekomen en minuten van uitgaande stukken betreffende de Stichting Werkcomité voor opvoeding tot democratie., 1963-1964; 549; 1 omslag
    - Ingekomen en minuten van uitgaande stukken betreffende de Stichting Werkcomité voor opvoeding tot democratie., 1965-1968; 550; 1 omslag
    - Notulen van de vergaderingen van de Raad van Afgevaardigden van de NRMW. Met agenda's., 1963-1966; 551; 1 omslag
    - Notulen van de vergaderingen van het bestuur van het Koningin Juliana fonds [KJF]. Met bijlagen., 552-554
      NFGV adviserende stem in de Raad.
      - 1963-1968, 552; 1 omslag
      - 1968-1970, 553; 1 omslag
      - 1972, 554; 1 omslag
    - Verslag van het 15-jarig bestaan van het KJF, 1963 alsmede het jaarverslag 1970., 1963-1970; 555; 1 omslag
    - Notulen van de vergaderingen van het Nederlands Comité UNICEF. Met agenda's en bijlagen., 1963-1972; 556; 1 omslag
    - Exploitatierekeningen en begrotingen van het KJF., 1963-1972; 557; 1 omslag
    - Notulen van de vergaderingen van het algemene bestuur van de stichting nationale contactcommissie voor gezinsbelangen. Met agenda's., 1964-1965; 558; 1 omslag
    - Notulen van de vergaderingen van het algemene bestuur van de stichting nationale contactcommissie voor gezinsbelangen. Met agenda's., 1966-1969; 559; 1 omslag
    - Stukken betreffende de stichting 'Centraal archief en inlichtingenbureau inzake het inzamelingswezen'. 1964 - 1972, 560-563; 4 omslagen
      - 1964-1965, 560
      - 1966-1967, 561
      - 1968-1969, 562
      - 1970-1972, 563
    - Notulen van de commissie revalidatie geestelijk minder validen van de Raad voor Revalidatie Met agenda's en bijlagen., 1964-1965; 564; 1 omslag
    - Notulen van de vergaderingen van Sectie V I - geestelijk hygiënisch maatschappelijk werk - van het KJF. Met agenda's en bijlagen., 1964-1971; 565-566; 2 omslagen
      - 1964-1968, 565
      - 1969-1971, 566
    - Notulen van de vergaderingen van de Centrale Commissie van de Nederlandse Bond voor M. en K., 1964-1968; 567; 1 omslag
    - Notulen van de bestuursvergaderingen van de Ned. Stichting voor Gezondheidsvoorlichting en Opvoeding. Met agenda's en bijlagen., 1964-1969; 568; 1 pak
      NFGV maakte deel uit van het bestuur. J. le Poole en S. Wiegersma zijn penningmeesters.
    - Ingekomen en minuten van uitgaande stukken van de penningmeester van de NSGO betreffende subsidiëringen., 1964-1969; 569; 1 omslag
    - Stukken betreffende de Stichting "Socutera" en haar werkgroep., 1964-1970; 570; 1 pak
      Stichting tot bevordering van sociale en culturele doeleinden door televisie en radio. NFGV vermoedelijk vertegenwoordigd in de werkgroep; beoordelen van filmpjes bestemd voor een televisie- uitzending.
    - Notulen van de vergaderingen van het dagelijks bestuur van de Nederlandse Bond voor Moederschapszorg en Kinderhygiëne., 1964-1966; 571; 1 omslag
      Met agenda's en bijlagen.
    - Notulen van de vergaderingen van het dagelijks bestuur van de Nederlandse Bond voor Moederschapszorg en Kinderhygiëne. 1964 - 1971, 1967-1969; 572; 1 omslag
    - Notulen van de vergaderingen van het dagelijks bestuur van de Nederlandse Bond voor Moederschapszorg en Kinderhygiëne. Met agenda's en bijlagen., 1970-1971; 573; 1 omslag
      NFGV zat in het bestuur van ned. bond. Opgericht in 1908, opgeheven 1 juli 1971. Na een organisatie onderzoek en langdurig beraad konden aan de doelstellingen van de bond aldus de ledeninstellingen geen vorm en inhoud worden gegeven.
    - Notulen van de vergaderingen van Sectie V -lichamelijk mindervaliden zorg- van het KJF. Met agenda's en bijlagen., 1964-1971; 574; 1 omslag
    - Ingekomen en minuten van uitgaande stukken betreffende de National Association for Mental Health., 1964-1972; 575; 1 omslag
    - Ingekomen en minuten van uitgaande stukken betreffende de programmaraden van de NTS en NRU., 1965-1966; 576; 1 pak
      NFGV door minister aangewezen als instelling om leden voor te dragen voor deze programmaraden en besturen NTS en NRU. NTS: Ned. Televisie Stichting, NRU: Ned. Radio Unie.
    - Stukken van de penningmeester van de NSGO betreffende internationale activiteiten., 1965-1966; 577; 1 omslag
    - Ingekomen en minuten van uitgaande stukken van de penningmeester van de NSGO betreffende een onderzoek van Intomart naar de mogelijkheden van de T.V. voor gezondheidsvoorlichting en -opvoeding, alsmede het rapport van Intomart., 1965-1967; 578; 1 omslag
    - Ingekomen en minuten van uitgaande stukken van de penningmeester van de NSGO., 1965-1970; 579; 1 omslag
      Brieven 14 juli '66 en 2 maart '70 bevatten statuten van NSGO.
    - Notulen van de vergaderingen van Sectie I- algemeen maatschappelijk werk- van het KJF. Met agenda's en bijlagen., 1965-1971; 580; 1 omslag
    - Stukken betreffende de Stichting "Nederlands Comite voor Kinderpostzegels"., 1966-1972; 581-583; 3 omslagen
      - 1966, 581
      - 1967-1972, 582
      - 1971, 583
    - Stukken betreffende de ad hoc commissie 'zwakzinnigenzorg' van de Stichting "Nederlands Comite voor Kinderpostzegels"., 1966-1967; 584; 1 omslag
    - Ingekomen en minuten van uitgaande stukken van de penningmeester van de Ned. Stichting voor Gezondheidsvoorlichting en -Opvoeding betreffende personeelsaangelegenheden. [NSGO], 1966-1968; 585; 1 omslag
    - Correspondentie met de Nederlandse Centrale vereniging ter Bevordering van de Revalidatie., 1966-1968; 586; 1 omslag
    - Notulen van de vergaderingen van het dagelijkse bestuur van de Ned. Stichting voor Gezondheidsvoorlichting en -Opvoeding. Met agenda's en bijlagen., 1966-1969; 587; 1 pak
    - Statuten van de NRMW., 1967; 588; 1 stuk
    - Notulen van de bestuursvergaderingen van de Stichting Correlatie. Met agenda's en bijlagen., 1967-1971; 589-591; 3 omslagen
      - 1967-1968, 589
      - 1969, 590
      - 1970-1971, 591
    - Besluitenlijsten van het dagelijks bestuur van de Nationale Raad voor Maatschappelijk Werk.(NRMW), 1967-1969; 592; 1 omslag
    - Notulen van de vergaderingen van de Raad van de NRMW. Met agenda's. 1967 - 1969, 593; 1 omslag
    - Stukken betreffende het Nederlands Comité voor Kinderpostzegels., 1967-1970; 594; 1 pak
    - Notulen van de sectie maatschappelijk werk van de NRMW. Met agenda's en bijlagen., 1967-1971; 595; 1 pak
    - Notulen van de vergaderingen van het algemeen bestuur van de Nederlandse Bond voor M en K. Met agenda's en bijlagen., 1967-1971; 596; 1 omslag
    - Stukken betreffende de Raad van Beheer van het KJF., 1967-1972; 597; 1 pak
    - Ingekomen en minuten van uitgaande stukken betreffende de programmaraad van de NOS., 1967-1972; 598; 1 omslag
    - Rapport "Maatschappelijk werk en revalidatie van lichamelijk gehandicapten" van de adviescommissie voor maatschappelijk werk en revalidatie ingesteld door o.a. de NRMW., 1968; 599; 1 stuk
    - Ingekomen stukken betreffende de raad van advies voor ruimtelijke ordening nr. 3100 - 3280., 1968-1969; 600; 3 stukken
    - Stukken betreffende de stichting ideële reclame [SIRE]., 1968-1969; 601; 1 omslag
    - Stukken betreffende de Centrale Raad. nr.7001 - 7912. medische beroepen., 1968-1970; 602; 1 pak
    - Stukken betreffende de Centrale Raad. nr.8205. planning., 1968-1970; 603; 1 omslag
    - Stukken betreffende de Centrale Raad. nr.8070 - 8401.Met inhoudsopgave., 1968-1970; 604; 1 pak
    - Stukken betreffende de werkgroep pensioenvoorziening van de NRMW., 1968-1971; 605; 1 omslag
    - Stukken betreffende de Nederlandse organisatie van tijdschriftuitgevers., 1968-1971; 606; 1 omslag
    - Bijlagen bij de notulen van de vergaderingen van de Centrale Raad. nr. 1030 bevat (concept)-jaarverslagen 1967- 1971. nr 1011 - 1323., 1968-1971; 607; 1 pak
    - Ingekomen stukken van de Centrale raad betreffende de Provinciale Raden. nr. 2001- 2063., 1968-1971; 608; 1 pak
    - Stukken betreffende de Stichting Correlatie., 1968-1971; 609; 1 omslag
    - Stukken betreffende de commissie automatisering salaris en personeelsadministratie van de NRMW., 1968-1971; 610; 1 omslag
    - Ingekomen en minuten van uitgaande stukken betreffende de Stichting Correlatie., 1968-1971; 611; 1 omslag
    - Teksten van de tweewekelijkse radio-uitzendingen van de stichting correlatie., 1968-1971; 612; 1 omslag
    - Notulen van de vergaderingen van het comité van gedelegeerden van de Centrale Raad. nr. 1004., 1968-1972; 613; 1 pak
    - Stukken betreffende de centrale raad .nr. 5011 - 5744.milieuhygiëne en gezondheid., 1968-1972; 614; 1 pak
    - Stukken betreffende de Centrale Raad. nr.6711 - 6984. ambulance personeel, verpleegkundigen, verpleegtehuizen., 1968-1972; 615; 1 pak
    - Notulen van de vergaderingen van de Centrale raad voor de Volksgezondheid. Met agenda's en bijlagen. nr. 1001 - 1002, 1968-1972; 616; 1 pak
    - Stukken betreffende de Stichting Steunfonds voor de Nederlandse Kinderbescherming., 1969; 617; 1 omslag
    - Notulen van de vergaderingen van de gespreksgroep Management Development van de NRMW. Met bijlagen., 1969 1 omslag; 618
    - Reglement van Stichting KJF., 1969; 619; 1 katern
    - Ingekomen en minuten van uitgaande stukken betreffende het Instituut voor Voorlichtingskunde en communicatie., 1969-1970; 620; 1 omslag
    - Ingekomen stukken betreffende afvaardigingen. nr. 4150 - 4821, 1969-1970; 621; 1 omslag
    - Stukken betreffende de commissie structuur en samenhang maatschappelijk welzijn en g.g.z. [NRMW]., 1969-1970; 622; 1 omslag
    - Stukken betreffende het dagelijks bestuur van de NRMW., 1969-1970; 623; 1 pak
    - Stukken betreffende de Nederlandse Stichting voor Gezondheidsvoorlichting en -opvoeding., 1969-1971; 624; 1 omslag
    - Stukken betreffende de Nederlandse Stichting voor Gezondheidsvoorlichting en -opvoeding., 1969-1971; 625; 1 omslag
    - Stukken betreffende de sectie maatschappelijk opbouwwerk van de NRMW., 1969-1971; 626; 1 omslag
    - Ingekomen en minuten van uitgaande stukken betreffende de NRMW., 1969-1972; 627; 1 stuk
    - Notulen van de vergaderingen van de "Nederlandse Stichting Geluidhinder". Met agenda's en bijlagen., 1969-1972; 628; 2 stukken
    - Notulen van de vergaderingen van de NRMW. Met agenda's en bijlagen., 1970; 629-630; 2 omslagen
      NRMW: nationale raad maatschappelijk welzijn.
      - 1970 deel 1, 629
      - 1970 deel 2, 630
    - Statuten van de "Nederlandse Stichting Geluidhinder". Met concept., 1970; 631; 2 stukken
    - Bijlagen bij de notulen van de vergaderingen van de Centrale Raad. nr. 1005 - 1010., 1970-1971; 632; 1 omslag
      Zie inv. nr. 328.
    - Ingekomen en minuten van uitgaande stukken betreffende de stichting Nationaal orgaan zwakzinnigenzorg., 1970-1972; 633; 1 omslag
    - Stukken betreffende STUDIOSA; Stichting tot Steun aan cursisten voortgezette opleidingen maatschappelijke gezondheidszorg., 1970-1972; 634; 1 omslag
    - Stukken betreffende de werkgroep organisatorische problemen van het Provinciaal Beraad Geestelijke Gehandicaptenzorg Noord-Holland., 1970-1972; 635; 1 omslag
    - Vergaderstukken NRMW., 1971; 636; 1 omslag
    - Stukken betreffende de Stichting H.O.Z. [tot bevordering van Hulpverlening bij Ongewenste Zwangerschap]., 1972; 637; 1 omslag
    - Stukken van het dagelijks bestuur van het Nederlandse Comité voor Kinderpostzegels., 1972; 638; 1 omslag
  - Adviseren, aanvragen / subsidieverstrekking uit Prophylaxefonds en Preventiefonds, 3.4
    - Rapporten en notities betreffende het Prophylaxefonds., 1944-1947; 639; 1 omslag
    - Correspondentie met het Ministerie van Sociale Zaken en Volksgezondheid betreffende subsidie aan de NFGV., 1946-1971.; 640-641; 2 omslagen
      - 1946-1964, 640
      - 1965-1971, 641
    - Ingekomen en minuten van uitgaande stukken betreffende subsidieverstrekking., 1946-1971; 642; 1 omslag
    - Stukken betreffende subsidiëring door het Prophylaxefonds., 643-644
      - 1947-1948, 643
      - 1949-1950, 644; 2 omslagen
    - Ingekomen en minuten van uitgaande stuken betreffende het KJF., 1948-1968; 645; 1 omslag
    - Uitgaande stukken van E.C. Lekkerkerker aan dr. G. Kraus, bestuursleden van de NFGV, betreffende moeilijkheden met het Praeventiefonds. Doorslagen., 1949-1950; 646; 1 omslag
    - Stukken betreffende het K.H. Boumanfonds., 1949-1950; 647; 1 omslag
      Opgericht door het NFGV ,was een stichting met als doel het verlenen van studie-tegemoetkomingen aan personen die werkzaam willen zijn in de GGZ. Deze subsidie moest wel in termijnen worden terugbetaald.Het bestuur van de NFGV vormde het bestuur van de stichting. Verantwoording schuldig aan raad van afgevaardigden.
    - Ingekomen en minuten van uitgaande stukken betreffende toekenning van studietegemoetkomingen, K.H. Boumanfonds., 1950; 648; 1 omslag
    - Ingekomen en minuten van uitgaande stukken betreffende afgewezen subsidieaanvragen, K.H. Boumanfonds. Alfabetisch geordend., 1951-1961; 649; 1 omslag
      circa 1960 naamsverandering in Nationaal Fonds GV.
    - Ingekomen en minuten van uitgaande stukken betreffende aanvragen voor Praeventiefonds-subsidie., 1951-1968; 650; 1 pak
    - Correspondentie met het Praeventiefonds betreffende subsidieverstrekking., 1951-1969; 651; 1 omslag
    - Ingekomen en minuten van uitgaande stukken betreffende subsidiëring middels kinderpostzegelgelden., 1951-1971; 652; 1 omslag
    - Dossiers inzake het adviseren over subsidieverzoeken van LMB's aan het Preventiefonds en het Ministerie van Maatschappelijk Werk. Alfabetisch per bureau geordend., 1960-1963; 653; 1 pak
      A. Amsterdam - Alkmaar
    - Dossiers inzake het adviseren over subsidieverzoeken van LMB's aan het Preventiefonds en het Ministerie van Maatschappelijk Werk. Alfabetisch per bureau geordend., 1959-1965; 654; 1 pak
      B. Amsterdam-Amersfoort
    - Dossiers inzake het adviseren over subsidieverzoeken van LMB's aan het Preventiefonds en het Ministerie van Maatschappelijk Werk. Alfabetisch per bureau geordend., 1961-1965; 655; 1 pak
      C. Assen-Brunssum
    - Dossiers inzake het adviseren over subsidieverzoeken van LMB's aan het Preventiefonds en het Ministerie van Maatschappelijk Werk. Alfabetisch per bureau geordend., 1960-1965; 656; 1 pak
      D.Eindhoven-'s-Gravenhage
    - Dossiers inzake het adviseren over subsidieverzoeken van LMB's aan het Preventiefonds en het Ministerie van Maatschappelijk Werk. Alfabetisch per bureau geordend., 1949-1965; 657; 1 pak
      E.'s-Gravenhage-Haarlem
    - Dossiers inzake het adviseren over subsidieverzoeken van LMB's aan het Preventiefonds en het Ministerie van Maatschappelijk Werk. Alfabetisch per bureau geordend., 1958-1965; 658; 1 pak
      F.Haarlem-Hengelo